【裁判字號】    95,簡上,278
【裁判日期】    951031
【裁判案由】    竊盜
【裁判全文】
臺灣板橋地方法院刑事判決             95年度簡上字第278號
公  訴  人  板橋地方法院檢察署檢察官
上訴人  即
被      告  甲○○
上列上訴人即被告因竊盜案件，不服本院95年度簡字第1753號中
華民國95年3 月31日第一審判決（聲請簡易判決處刑案號：95年
度偵字第3305號），提起上訴，本院判決如下︰
    主  文
上訴駁回。
    事實及理由
一、本案經本院審理結果，認第一審以上訴人即被告甲○○所為
    係犯刑法第320 條第1 項之罪，累犯，判處有期徒刑6 月，
    如易科罰金，以銀元3 百元折算1 日，其認事用法均無違誤
    ，量刑亦屬適當，應予維持，並引用如附件第一審判決書所
    記載之事實、證據及理由。
二、本件上訴人即被告甲○○上訴意旨對於被訴事實為有罪之陳
    述，僅以：我因罹患心臟病，經濟困難，原審判處有期徒刑
    6 月，實在負擔不起，請求判輕一點云云。惟查：本件被告
    前於民國92年間因犯竊盜案件，經本院92年度易字第1818號
    判決判處有期徒刑5 月確定，於92年11月28日易科罰金執行
    完畢（再犯本罪構成累犯）；被告不知悔改，再犯本件性質
    相同之竊盜罪，原審量處被告有期徒刑6 月，併諭知易科罰
    金之折算標準，量刑十分妥適，上訴人猶執陳詞指摘原審量
    刑過重，提起上訴，為無理由，應予駁回。
三、末查，被告行為後，刑法部分條文業於94年1 月7 日修正，
    同年2 月2 日公布，95年7 月1 日施行，現行刑法第2 條第
    1 項規定：「行為後法律有變更者，適用行為時之法律，但
    行為後之法律有利於行為人者，適用最有利於行為人之法律
    。」經查：
    (一)刑法第320 條第1 項竊盜罪之法定刑含得科處罰金部分。
      而95年6 月14日修正公布，同年7 月1 日施行之刑法施行
      法增訂第1 條之1 規定：「中華民國九十四年一月七日刑
      法修正施行後，刑法分則編所定罰金之貨幣單位為新臺幣
      。九十四年一月七日刑法修正時，刑法分則編未修正之條
      文定有罰金者，自九十四年一月七日刑法修正施行後，就
      其所定數額提高為三十倍。但七十二年六月二十六日至九
      十四年一月七日新增或修正之條文，就其所定數額提高為
      三倍」，另刑法第33條第5 款修正為：「主刑之種類如下
      ：
      五、罰金：新臺幣一千元以上，以百元計算之」；而依被
      告行為時之刑罰法律，罰金係以銀元為單位，並依罰金罰
      鍰提高標準條例第1 條前段規定之提高倍數10倍及修正前
      刑法第33條第5 款規定之罰金最低額1 元計算；是比較修
      正前、後之法律規定，罰金最高額經換算後之結果並無二
      致，惟就罰金最低額部分，依新法規定為新臺幣1 千元；
      依舊法規定則為銀元1 元（即新台幣3 元）。因此，比較
      上述修正前、後之刑罰法律，自以被告行為時關於科處罰
      金刑之法律較有利於被告。
    (二)又被告行為後，刑法第41條亦已修正，原刑法第41條第1
      項前段規定：「犯最重本刑為五年以下有期徒刑以下之刑
      之罪，而受六個月以下有期徒刑或拘役之宣告，因身體、
      教育、職業、家庭之關係或其他正當事由，執行顯有困難
      者，得以一元以上三元以下折算一日，易科罰金。」，另
      被告行為時之易科罰金折算標準，依修正前罰金罰鍰提高
      標準條例第2 條前段（現已刪除）之規定，就其原定數額
      提高為100 倍折算1 日，則被告行為時之易科罰金折算標
      準，應以銀元100 元至300 元折算1 日，經折算為新臺幣
      後，係以新臺幣300 元至900 元折算為1 日。惟95年7 月
      1 日修正公布施行之刑法第41條第1 項前段則規定：「犯
      最重本刑為五年以下有期徒刑以下之刑之罪，而受六個月
      以下有期徒刑或拘役之宣告者，得以新臺幣一千元、二千
      元或三千元折算一日，易科罰金。」比較修正前後之易科
      罰金折算標準，以95年7 月1 日修正公布施行前之規定，
      較有利於被告。
    (三)查刑法第47條有關累犯之規定，亦已同時修正公布施行，
      修正前刑法第47條規定：「受有期徒刑之執行完畢，或受
      無期徒刑或有期徒刑一部之執行而赦免後，5 年以內再犯
      有期徒刑以上之罪者，為累犯，加重本刑至二分之一」；
      而修正後刑法第47條規定：「受徒刑之執行完畢，或一部
      之執行而赦免，5 年以內故意再犯有期徒刑以上之罪者，
      為累犯，加重本刑至二分之一」、「第98條第2 項關於因
      強制工作而免其刑之執行者，於受強制工作處分之執行完
      畢或一部之執行而免除後，5 年以內故意再犯有期徒刑以
      上之罪者，以累犯論」；查被告有如事實欄所示之論罪科
      刑執行前科，有臺灣高等法院被告前案紀錄表一份在卷可
      稽，本件被告係於有期徒刑執行完畢後，5 年內再故意犯
      本件有期徒刑以上之罪，不論依修正前或修正後刑法之規
      定，均構成累犯，修正後累犯之規定對被告並未較為有利
      。
    (四)是依上開整體比較結果，應依新刑法第2 條第1 項前段規
      定，適用修正前刑法之規定。以往實務見解，認原判決未
      及比較適用新舊法時，上訴後，雖比較結果以舊法有利於
      行為人，而原判決別無其他撤銷事由，仍應以此為由撤銷
      改判。惟本次修正後刑法之規定係以適用行為時法為原則
      ，因此原判決雖未及比較適用，然上訴後，經比較新舊法
      ，行為後之法律並非較有利於行為人，仍應適用行為時法
      即修正前刑法之規定，則原判決適用行為時法即無不當，
      此部分自不構成撤銷之事由，併予敘明。
據上論斷，應依刑事訴訟第455 條之1 第1 項、第3 項、第368
條、第373，判決如主文。
本案經檢察官張誌洋到庭執行職務。
中    華    民    國    95    年    10    月    31    日
                  刑事第五庭審判長法  官  陳坤地
                                  法  官  李麗珠
                                  法  官  許映鈞
以上正本證明與原本無異。
不得上訴。
                                  書記官  呂苗澂
中    華    民    國    95    年    10    月    31    日
附錄本案論罪科刑法條全文：
中華民國刑法第320條
意圖為自己或第三人不法之所有，而竊取他人之動產者，為竊盜
罪，處5 年以下有期徒刑、拘役或5 百元以下罰金。
意圖為自己或第三人不法之利益，而竊佔他人之不動產者，依前
項之規定處斷。
前二項之未遂犯罰之。


司法院資訊處製作；財團法人民間司法改革基金會備份。
